臺灣臺中地方法院刑事判決　　　　　　　94年度易字第1616號
公　訴　人　臺灣臺中地方法院檢察署檢察官
被　　　告　甲○○
上列被告因違反商標法案件，經檢察官聲請簡易判決處刑（九十
四年度偵字第一○九五五號），本院沙鹿簡易庭認為不宜以簡易
判決處刑，簽移由本院刑事庭改依通常程序審理，被告於本院準
備程序就被訴事實為有罪之陳述，本院合議庭裁定改行簡式審判
程序，判決如下：
    主    文
甲○○明知為未得商標權人同意，於同一商品，使用相同之註冊
商標之商品而販賣，處有期徒刑肆月，如易科罰金，以佰元折
算壹日。
    犯罪事實
一、甲○○明知如附件一至十所示之商標圖樣（其審定字號、商
    標權人、商標圖樣、專用期限、指定使用商品名稱均詳如附
    件商標資料所示），分別係臺灣菸酒股份有限公司、瑞士商
    大衛朵夫公司、日商日本香煙產業股份有限公司及瑞士商菲
    利普莫里斯產品公司向我國經濟部中央標準局（現改制為智
    慧財產局）申請而取得商標專用權之商標，近年在全球各式
    精品類市場行銷甚廣，品質均著有商譽，為業界及消費大眾
    所共知，且均仍在專用期間，未經商標專用權人授權，不得
    任意使用，甲○○竟基於以每箱香菸新臺幣（下同）九千六
    百元或九千七百元價格販入，再以每箱一萬零一百元至一萬
    零三百元不等價格售出之販賣意圖，於民國九十三年十月九
    日或十日，在臺中縣臺中港詳細地址不明之地點，以總價六
    百三十三萬六千元至六百四十萬二千元不等之價格，向綽號
    「阿明」之真實姓名年籍不詳成年男子購入如附表所示使用
    相同於附件一至十所示商標圖樣之仿冒菸品，嗣於九十三年
    十月十三日四時許，綽號「阿明」之成年人再將如附表所示
    之仿冒菸品置放在甲○○所承租位於臺北縣三峽鎮○○路二
    二二巷二三六弄一二二之五號倉庫，嗣經警於九十四年十月
    十四日十三時三十分，在臺北縣三峽鎮○○路二二二巷二三
    六弄一二二之五號處查獲，並扣得如附表所示之仿冒商標菸
    品共六百六十箱（合計三十七萬七千零七十三包，已分別於
    九十四年七月二十八日及八月二日沒入銷燬完畢）。
二、案經海岸巡防總局北部地區巡防局移送及日商日香煙產業股
    份有限公司訴由臺灣板橋地方法院檢察署呈請臺灣高等法院
    檢察署檢察長核轉臺灣臺中地方法院檢察署檢察官偵查後聲
    請簡易判決處刑，本院沙鹿簡易庭認為不宜以簡易判決處刑
　　，簽移由本院刑事庭改依通常程序審理，被告於本院準備程
  　序就被訴事實為有罪之陳述，本院合議庭裁定改依簡式審判
    程序審理。
    理    由
一、訊據被告甲○○對於前開犯罪事實均坦承不諱，核與告訴代
    理人高烊輝律師於偵查中指訴之情節相符，並有商標註冊證
    五份、財政部基隆關稅局九十三年十月二十七日關緝處字第
    ○九三一○○○四四九號函一份、財政部基隆關稅局九十四
    年三月二十五日基普緝字第○九四一○○七○九五號函及附
    件處分書一份、財政部基隆關稅局九十四年八月二十五日基
    普緝字第○九四一○二一七三一號函一份、傑太日煙國際股
    份有限公司九十三年十月二十八日函一份、房屋租賃契約書
    一份及照片六張、附卷可稽，復有仿冒如附表所示仿冒如附
    件一至十所示商標名稱及圖樣之菸品扣案可資佐證，被告自
    白核與事實相符，事證明確，被告犯行堪以認定。
二、按所謂販賣行為，並不以販入之後復行賣出為要件，祇要以
    營利為目的，而購入或賣出，有一於此，其犯罪即為完成（
    最高法院六十七年臺上字第二五○○號、六十八年臺上字第
    六○六號判例意旨參照）。查被告甲○○雖尚未有賣出前開
    菸品之行為，然其既意圖營利而購入前開仿冒菸品，自已完
    成販賣之行為，是核被告甲○○所為，係犯商標法第八十二
    條之販賣侵害他人商標之商品罪。被告以一販賣行為，同時
    侵害數公司之商標專用權，係以一行為而觸犯構成要件相同
    之數罪名，為同種想像競合犯，應依刑法第五十五條之規定
    ，從一重之販賣侵害他人商標之商品罪處斷。爰審酌被告行
    為不僅損及如附件所示商標權人之商譽及合法利益，且嚴重
    破壞我國致力保護智慧財產權之國際名聲，惟該六百六十箱
    尚未售出前業已被查獲，所生危害非鉅，且被告事後坦認罪
    行，尚知悔悟等一切情狀，量處如主文所示之刑，並諭知易
    科罰金之折算標準。另按經公權力扣案之同一物品，依行政
    法令規定應予沒入，同時刑事法規定應予沒收者，即依行政
    處分之沒入與刑罰從刑之沒收相競合之情形，得否為沒收之
    宣告，應先行查明該扣押物品究有無已先為行政處分之沒入
    定之，倘已先經行政處分沒入，則刑事判決內不得更為沒收
    之諭知。（最高法院八十八年度臺上字第一一二九號、第三
    ○一七號及八十六年度臺上字第五六五○號判決參照）。查
    扣案如附表所示之仿冒商標菸品，業經財政部基隆關稅局依
    海關緝私條例第三十六條第二項、第三項之規定為沒入處分
    ，並於九十四年八月二日銷燬完畢，此分別有前開財政部基
    隆關稅局九十四年三月二十五日基普緝字第○九四一○○七
    ○九五號函及附件之九十三年度第00000000號處分
    書各一份、九十四年八月二十五日基普緝字第○九四一○二
    一七三一號函一份附卷足憑，是扣案如附表所示之仿冒商標
    菸品既經行政處分沒入並銷燬，爰不另為沒收之諭知。
據上論斷，應依刑事訴訟法第四百五十二條、第二百七十三條之
一第一項、第二百九十九條第一項前段，商標法第八十二條，刑
法第十一條前段、第五十五條、第四十一條第一項前段，罰金罰
鍰提高標準條例第二條，判決如主文。
中　　華　　民　　國　　94　　年　　11　　月　　24　　日
                  刑事第六庭    法  官  戴博誠
上正本證明與原本無異。
如不服本判決，應於送達後十日內向本院提出上訴狀（須附繕本
），上訴於臺灣高等法院臺中分院。
                                書記官  鄭淑英
中　　華　　民　　國　　94　　年　　11　　月　　24　　日
【附錄論罪科刑法條】
商標法第八十一條第一款：
未得商標權人或團體商標權人同意，有下列情形之一者，處三年
以下有期徒刑、拘役或科或併科新臺幣二十萬元以下罰金：
一於同一商品或服務，使用相同之註冊商標或團體商標者。
商標法第八十二條：
明知為前條商品而販賣、意圖販賣而陳列、輸出或輸入者，處一
年以下有期徒刑、拘役或科或併科新臺幣五萬元以下罰金。
附表：
┌──┬─────────────┬───────┬────────────────┐
│項次│仿冒商品名稱              │  數量及單位  │商標專用權人                    │
├──┼─────────────┼───────┼────────────────┤
│一  │洋煙（峰）                │4000包        │日商日本香煙產業股份有限公司    │
├──┼─────────────┼───────┼────────────────┤
│二  │洋煙（大衛杜夫、紅）      │9500包        │瑞士商大衛朵夫公司              │
├──┼─────────────┼───────┼────────────────┤
│三  │洋煙（大衛杜夫、黑）      │7包           │瑞士商大衛朵夫公司              │
├──┼─────────────┼───────┼────────────────┤
│四  │洋煙（大衛杜夫、白）      │6包           │瑞士商大衛朵夫公司              │
├──┼─────────────┼───────┼────────────────┤
│五  │洋煙（七星SEVEN STARS）   │7460包        │日商日本香煙產業股份有限公司    │
├──┼─────────────┼───────┼────────────────┤
│六  │洋煙（SILVER STARLET）    │7180包        │日商日本香煙產業股份有限公司    │
├──┼─────────────┼───────┼────────────────┤
│七  │洋煙（萬寶路）            │8700包        │瑞士商菲利普莫里斯產品公司      │
├──┼─────────────┼───────┼────────────────┤
│八  │洋煙（七星）              │19500包       │日商日本香煙產業股份有限公司    │
├──┼─────────────┼───────┼────────────────┤
│九  │洋煙（七星淡煙）          │58020包       │日本香煙產業股份有限公司        │
├──┼─────────────┼───────┼────────────────┤
│十  │國產煙（長壽、白）        │262700包      │臺灣菸酒股份有限公司            │
├──┴─────────────┴───────┴────────────────┤
│總計：377073包                                                                    │
└─────────────────────────────────────────┘
